臺灣臺北地方法院民事裁定
111年度家調裁字第64號
聲  請  人
即  原  告  朱芸妘  
相  對  人
即  被  告  何秀美  
            謝妍采  
上列當事人間確認親子關係不存在等事件，本院裁定如下：
    主      文
確認相對人何秀美與聲請人朱芸妘間之親子關係不存在。
確認相對人謝妍采與聲請人朱芸妘間之親子關係存在。
程序費用新臺幣參仟元由相對人何秀美、謝妍采負擔。
    理      由
壹、程序事項
　　按當事人就不得處分之事項，其解決事件之意思已甚接近或
    對於原因事實之有無不爭執者，得合意聲請法院為裁定，家
    事事件法第33條定有明文。經查，聲請人依家事事件法第67
    條第1 項提起確認親子關係不存在、確認親子關係存在，為
    不得處分之事項，然兩造對於原因事實之有無不爭執，合意
    聲請本院為裁定，核無不合，應予准許。
貳、實體事項
一、聲請人主張：緣聲請人即原告朱芸妘之生母為相對人即被告
    謝妍采，然因相對人謝妍采當時尚未結婚，故將聲請人之母
    登記為相對人即被告何秀美。嗣聲請人自始即與相對人謝妍
    采同住，由相對人謝妍采扶養，聲請人與相對人何秀美間無
    親子關係存在。為此，爰聲請人依家事事件法第67條第1 項
    提起確認親子關係不存在、確認親子關係存在等語。並聲明
    如主文所示。
二、相對人則以：同意聲請人主張之事實等語。
三、按稱直系血親者，謂己身所從出或從己身所出之血親，民法
    第967條第1 項定有明文。
四、經查，聲請人主張之事實，為相對人所不否認，而聲請人與
    相對人何秀美間確無血緣上之親子關係，聲請人之生母為相
    對人謝妍采等情，業據聲請人提出111年8月22日三軍總醫院
    附設民眾診療服務處臨床病理科親子鑑定報告為憑，上開報
    告依據36組體染色體STR DNA位點分析結果，證明相對人謝
    妍采為聲請人之親生母親，相對人何秀美不是聲請人之親生
    母情等情，有上開鑑定報告在卷，顯見聲請人與相對人何秀
    美間確無血緣上之親子關係，聲請人之生母為相對人謝妍采
    。從而，聲請人依家事事件法第67條第1 項提起確認親子關
    係不存在、確認親子關係存在等語，為有理由，應予准許。
五、綜上所述，兩造確無血統上之父女關係。從而，聲請人依家
    事事件法第67條第1 項提起確認親子關係不存在之訴等語，
    為有理由，應予准許。
六、本件事證已臻明確，兩造其餘之攻擊防禦方法及所提證據，
    於判決結果不生影響，爰不一一論列，併此敘明。
七、依家事事件法第33條第1 項、第97條，非訟事件法第21條第
    2 項，民事訴訟法第78條，裁定如主文。
中　　華　　民　　國　　111 　年　　11　　月　　1 　　日
                    家事法庭  法  官 温宗玲
以上正本係照原本作成。
如不服本裁定，應於送達後10日內，向本院提出抗告狀並表明抗
告理由（須附繕本，並繳納抗告費新臺幣1,000元）。
中　　華　　民　　國　　111 　年　　11　　月　　1 　　日
                              書記官　簡 如